Inventaris van het archief van het Ministerie van Buitenlandse Zaken na de bevrijding (Tweede Haags archief), 1945
Nationaal Archief, Den Haag
- Directie Juridische en Administratieve Zaken, G.
  - Juridische zaken, G.1
    - Paspoortzaken en visumaangelegenheden, G.1.3
      - Stukken betreffende de (bemiddeling bij de) verstrekking van identiteitspapieren, visa, paspoorten en reisvergunningen, alfabetisch geordend op naam van begunstigde., 1945; 684-1078; 275 omslagen en 120 stukken
        - Gunning, M.F., 795; stuk
          Oude code: 3127
        - Haeringen, H.C. van, 796; stuk
          Oude code: 3088
        - Haessig, C. te Basel, 797
          Oude code: 590, 711
        - Hage, J.J., 798; stuk
          Oude code: 1878
        - Hardeman-von Stietz, A.S.M.., 799
          Oude code: 1359
        - Hardenbroek van Lockhorst, G.C.D. van te Nijmegen., 800
          Oude code: 2114, 2232
        - Hardeveld, P. te Bilthoven., 801
          Oude code: 2069
        - Hart-Couterier, J.F.., 802
          Oude code: 2504
        - Haver Droeze, C. te Apeldoorn en J. Polderman te Anna Paulowna, 803
          Oude code: 274, 365, 944
        - Heeris, F.J. en W.J.N.H. Heeris-van Haaften, 804; stuk
          Oude code: 2412
        - Helderman-Meillon, J. te Wageningen., 805
          Oude code: 1828
        - Heldring, J.C.H. en J.J. Brommer, 806; stuk
          Oude code: 1510, 1511
        - Hellegers-Berger, I.M. te Londen., 807
          Oude code: 2676
        - Hendrikse, A.K.F. en C. Boudewijn., 808
          Oude code: 2873
        - Hermans, mevrouw te Luzern., 809
          Oude code: 2673
        - Herschberg, S.H. en B. Blazer, 810; stuk
          Oude code: 2968
        - Heuff, M.G.H. te Kerk Avezaath., 811
          Oude code: 3062
        - Hiemstra-Brada, A.M., 812; stuk
          Oude code: 3123
        - Hirsch, G.P. te Den Bosch., 813
          Oude code: 2788
        - Hollander, A., 814; stuk
          Oude code: 2995
        - Hollander, F.Q. den, D.A. Koolen en M.A. Beelaerts van Blokland., 815
          Oude code: 1318, 2291, 3008
        - Holtrop, M.W.., 816
          Oude code: 1680
        - Hooft Graafland-Heldring, A. en M.C. Fisser, 817; stuk
          Oude code: 2408
        - Horst, A. te Leverkusen, 818
          Oude code: 762
        - Hoven, T. te Soestdijk., 819
          Oude code: 1454
        - Hubbard, A. te Leersum, 820
          Oude code: 538
        - Hudig-Rotgans, A.., 821
          Oude code: 2456
        - Huender, L. te Doorn., 822
          Oude code: 2253, 2335
        - Hupkes, J.W. en J.W. van de Meene., 823
          Oude code: 1921
        - Iterson, F.K.T. van te Heerlen., 824
          Oude code: 1900
        - Ittersum, P.C.H. van en M.S.C. van Ittersum-van Ittersum te Brummen., 825
          Oude code: 2764
        - Jager, G. te Meppel., 826
          Oude code: 2927
        - Jansen, H. te Winterswijk., 827
          Oude code: 2981
        - Janssen, A.C., 828; stuk
          Oude code: 2970
        - Jeurgens, A. te Gemert., 829
          Oude code: 2376, 2828
        - Jones-Maks, kinderen van M.H.., 830
          Oude code: 1681
        - Jong, A.M. de en J. Ridder, 831; stuk
          Oude code: 1227, 1228
        - Jong, A.M. de en J.H.O. van den Bosch, 832; stuk
          Oude code: 2982
        - Jong, D. de te Leeuwarden., 833
          Oude code: 1661
        - Jonge van Ellemeet-Tjarda van Starkenborgh Stachouwer, F.T. de, 834; stuk
          Oude code: 2270
        - Jong-Lowes, E.H. de., 835
          Oude code: 1972, 2750
        - Jonkman, F.H. te Oegstgeest., 836
          Oude code: 1537
        - Jonkmans, A.C. te Amsterdam., 837
          Oude code: 1590
        - Kaa, H. van der, 838; stuk
          Oude code: 2470
        - Kampschreur, T.B. te Zevenaar, 839
          Oude code: 423, 838
        - Kappeyne van de Coppello, J. te Barcelona, 840
          Oude code: 854
        - Karnebeek, M.P.M. van te Zwolle, 841
          Oude code: 226
        - Keesing, F.A.G.., 842
          Oude code: 2914
        - Keller, J.C. te Zwollerkerspel., 843
          Oude code: 2518
        - Kemperman, J.F.., 844
          Oude code: 2743
        - Kernebeek, J. van te Zeist., 845
          Oude code: 1376
        - Kershner, H.., 846
          Oude code: 1448
        - Kessler, G.A. en A.H. Ingen-Housz., 847
          Oude code: 725, 1225, 1226, 2669
        - Kiewit de Jonge, J.H.., 848
          Oude code: 2295, 2455
        - Kinderuitzendingen, begeleiders van., 849
          Oude code: 1171, 1675
        - Kinschot, F.H. van, 850; stuk
          Oude code: 1804
        - Kleiterp, L.F. te Amsterdam., 851
          Oude code: 1806, 3016
        - Klink, D.J. te Hilversum., 852
          Oude code: 2500
        - Klinkenbergh, M.G.A. te Utrecht, 853; stuk
          Oude code: 1065
        - KLM, bemanning voor een proefvlucht naar Stockholm., 854
          Oude code: 2053
        - Koelink, J.P.A., 855; stuk
          Oude code: 1505
        - Kohnstamm, M. te Den Haag., 856
          Oude code: 2742
        - Kok en Tops, de heren., 857
          Oude code: 1078
        - Kolkman-Fonkert, E. te Oud-Beijerland., 858
          Oude code: 1311
        - Koninklijke Nederlandsche Toeristenbond ANWB, directieleden, 859; stuk
          Oude code: 1136
        - Kooij-Janse de Jonge, M.P. van te Middelburg., 860
          Oude code: 1615
        - Kool, H., 861; stuk
          Oude code: 1504
        - Koole, R.., 862
          Oude code: 1922
        - Kording, J.W., 863; stuk
          Oude code: 3107
        - Korndörffer, G. te Heesch., 864
          Oude code: 1116
        - Korodi, familie te Istanbul, 865; stuk
          Oude code: 2827
        - Korthals-Spinossa, G., 866; stuk
          Oude code: 2033
        - Kotwicka, B. (Polen), 867
          Oude code: 522
        - Kramers, H.A.., 868
          Oude code: 1833
        - Kreeft, R. te Meppel., 869
          Oude code: 1379
        - Kruisheer, J.C., 870; stuk
          Oude code: 1031
        - Kruyff, W.H. te 's-Graveland, P. de Vries te Rotterdam, W.N.H. van der Vorm te Rotterdam en L. Veenstra te Schiedam., 871
          Oude code: 874, 875, 1037
        - Kuijk-Vonk, G.P. van te Londen., 872
          Oude code: 2298
        - Lampe, F.G., 873; stuk
          Oude code: 2005
        - Lange, H. de, 874; stuk
          Oude code: 2566
        - Lawlor, M.L.., 875
          Oude code: 732, 1279
        - Leer, B. van, 876; stuk
          Oude code: 2406
        - Leer, E. van en J.F.A. Nielsen te Amsterdam, 877; stuk
          Oude code: 662
        - Leeuw, C.H. van der, C. van Traa en C. van Eesteren., 878
          Oude code: 2046, 2986
        - Leeuw, H.J.W. de te Tilburg., 879
          Oude code: 1385
        - Leeuw, M. de en haar moeder te Voorburg., 880
          Oude code: 1538
        - Lefebvre, M. te Blanc Misseron (F)., 881
          Oude code: 793, 1598
        - Leger des Heils, cliënten., 882
          Oude code: 2041
        - Lehman, kinderen van T. te Enschede., 883
          Oude code: 2505
        - Lennards, J.L.M.A. te Roermond., 884
          Oude code: 2520
        - Lennep, H. van, K. Vonk, E.H. van der Beugel en J.P. van Drongelen., 885; stuk
          Oude code: 2386
        - Lensen-Bertels, J.J. te Nijmegen., 886
          Oude code: 1923
        - Lieb, H. te Bayreuth, 887; stuk
          Oude code: 709
        - Lieftinck, P., mevrouw Lieftinck-Aldershoff en T.A. Voûte., 888
          Oude code: 1726
        - Liesveld, L.G., 889; stuk
          Oude code: 3089
        - Limburg Stirum, J.P. van te Wezep., 890
          Oude code: 2123, 618
        - Lindner, J.A.M.F. te Den Haag., 891
          Oude code: 2741
        - Logemann, J.H.A., 892; stuk
          Oude code: 833
        - Looman, N. en echtgenote., 893
          Oude code: 1340, 1180
        - Loukine, M.., 894
          Oude code: 2077
        - Louwerse, G., 895; stuk
          Oude code: 2996
        - Louwes, S.L., 896; stuk
          Oude code: 2199
        - Lynden, W.J. van en echtgenote te Beetsterzwaag., 897
          Oude code: 1656, 2693, 2792, 3082
        - MacKimmon-van den Broek te Nijmegen, mevrouw., 898
          Oude code: 2058
        - Maesen de Sombreff, E.A.M. van der., 899
          Oude code: 1345, 1180
        - Mansholt, S.L., 900; stuk
          Oude code: 2969
        - Mante-Verboog, A.G. te Bussum, 901
          Oude code: 900
        - Massalsky, J.E. te Arnhem., 902
          Oude code: 1673
        - Meesche-Vandoninck, mevrouw van te Haarlem, 903; stuk
          Oude code: 2502
        - Meeuwen, P.G.M. van en de heer Koene., 904
          Oude code: 2538, 2600, 2886
        - Meide, L. van der te Maasdijk., 905
          Oude code: 1887
        - Meijden, C.J. van der te Utrecht., 906
          Oude code: 2580
        - Mensink, B.H. te Groningen., 907
          Oude code: 2745
        - Menten, E.E., 908
          Oude code: 627
        - Merens, J.C., 909; stuk
          Oude code: 3079
        - Mey, A., 910; stuk
          Oude code: 1544
        - Meyer, F. te Uzwil (Zwitserland), 911
          Oude code: 346
        - Meyer, H.J. te Zeist., 912
          Oude code: 1249
        - Meyer, M. te Zeist en Y.S. Kinzler te Den Haag, 913
          Oude code: 526, 642, 643
        - Meynen, J. en F.J. Molenaar, 914; stuk
          Oude code: 1299
        - Mezger-Lucardie, T.H. te Rotterdam., 915
          Oude code: 1082
        - Miechielsen, B.T. te Groningen., 916
          Oude code: 270, 2715
        - Moerkerken, C. te Rotterdam., 917
          Oude code: 2431
        - Molenaar, J.J., 918; stuk
        - Mourik Broekman, J.G. van., 919
          Oude code: 2679
        - Muir, R.A.G. te Treebeek., 920
          Oude code: 1151
        - Muralt, de heer de., 921
          Oude code: 2429
        - Nagelkerke, G.C.J. te Eindhoven., 922
          Oude code: 2720
        - Napper, C.M. te Londen., 923
          Oude code: 2198
        - Nassau-van Dam, J. van te Roosendaal., 924
          Oude code: 2594
        - Nauwen-de Lange, H. te Klundert., 925
          Oude code: 2182
        - Nisius, T.H. van te Den Haag., 926
          Oude code: 1261
        - Noël, J.A. te Den Haag, 927
          Oude code: 99
        - Nord, C.F.L., A.C. de Vet en J.J. van Dullemen, 928
          Oude code: 676
        - Obstfeld-Schnitzer, T. te Amsterdam., 929
          Oude code: 2511
        - Oijevaar, J.J. te Voorburg., 930
          Oude code: 1817
        - Ontrop, H.G. te Breda., 931
          Oude code: 2498
        - Oppel, G.J., 932; stuk
          Oude code: 3124
        - Overhoff, C.F. te Amsterdam, 933; stuk
          Oude code: 2738
        - Overweg, B. en B.E. Overweg-Frankenhuis te Dordrecht., 934
          Oude code: 1355, 2002
        - Overweg, J.F. te Winterswijk., 935
          Oude code: 2822
        - Peijpers, J.H. te Ovezande (bij Goes)., 936
          Oude code: 2800
        - Pesenato, G. te Blaricum, 937; stuk
          Oude code: 1138
        - Philipse-Smissaert, W.P., 938
          Oude code: 955
        - Pilet, H.F. te Nijmegen, 939
          Oude code: 235
        - Pisuisse, E.M. te Bussum, 940; stuk
          Oude code: 2663
        - Planer, P. en echtgenote te Amsterdam., 941
          Oude code: 1257
        - Polak, J.C., 942; stuk
          Oude code: 2108
        - Polling, L. te Porto., 943
          Oude code: 2393
        - Praag, L. van., 944
          Oude code: 3131
        - Prinsen, M.J.., 945
          Oude code: 1928
        - Ranitz, J.A. de, 946; stuk
          Oude code: 1074
        - Reeser, H.E., 947; stuk
          Oude code: 2972
        - Reeser-de Lange, C.J., 948; stuk
          Oude code: 997
        - Regnault, E.H. te Laren., 949
          Oude code: 2578
        - Reinink, H.J., J. van Gelder en E. Reeser., 950
          Oude code: 1339, 2972
        - Ridder, J.., 951
          Oude code: 3086
        - Riessen, A.J. van., 952
          Oude code: 665, 1342
        - Rijke, A. de te Middelburg., 953
          Oude code: 2746
        - Rodenhuis, H.R., 954; stuk
          Oude code: 2994
        - Roemer, H.J. van de, 955; stuk
          Oude code: 3005
        - Rondberg, C.J., 956; stuk
          Oude code: 1816
        - Roskam, S.A. te Amsterdam., 957
          Oude code: 2171
        - Sajet, H.B. te Amsterdam., 958
          Oude code: 2568
        - Sandberg, J.A.G. te Den Haag, 959; stuk
          Oude code: 2786
        - Sanders, T. en O. Bakker., 960
          Oude code: 2190
        - Santen, C.W. van., 961
          Oude code: 2272, 2407
        - Santing, R., 962; stuk
          Oude code: 1110
        - Sant-Jonsson, K.M. van 't te Den Haag, 963
          Oude code: 343
        - Sassen, E.M.J.A., 964; stuk
          Oude code: 2477
        - Schaank, E.M.H. te Velp., 965
          Oude code: 3037
        - Schaepman, C.J.M., 966; stuk
          Oude code: 2124
        - Scheltema, J.., 967
          Oude code: 1283
        - Scherpenzeel, S.P.M. van, 968; stuk
          Oude code: 2216
        - Schilders, A. te Moordrecht., 969
          Oude code: 2432
        - Schimmelpenninck van de Oye, verloofde van A.J.., 970
          Oude code: 1586
        - Schischkin, B. en V. Schischkin-Karalli te Amsterdam., 971
          Oude code: 2509
        - Schlichting, L.G.A., J.W. Lucas en A.J.B. Janus., 972
          Oude code: 1918, 2379, 2351
        - Schmidt, P.J. te Den Haag., 973
          Oude code: 1157, 1613, 2458
        - Schouten-Bauerle, M.M. te Basel., 974
          Oude code: 2809
        - Schrander-Schrander, F. te Alexandrië (Egypte)., 975
          Oude code: 2341
        - Schrek, D.J.E., C. Boeke, L.C. Buurveld en A.J. Portengen., 976
          Oude code: 1815
        - Schrieke, B.J.O. en mevrouw Schrieke-Loeff., 977
          Oude code: 2729
        - Sepulchre, A. te Brussel, 978
          Oude code: 514
        - Seume, A. de., 979
          Oude code: 2026
        - Siethoff, J.J. ten en C.J.P. Hoedemakers., 980
          Oude code: 1470, 2296
        - Simmeren-van der Weerd, S.C.A. van te Apeldoorn., 981
          Oude code: 2821
        - Simons, C.A.J. te Glion sur Montreux (Zwitserland)., 982
          Oude code: 1790
        - Sjoer, J.K. en J.F. Weijnman., 983
          Oude code: 2951, 2952
        - Slis, N.., 984
          Oude code: 2299
        - Slotemaker de Bruïne, N.A.C.., 985
          Oude code: 2887, 2894
        - Smit, J.K. te Amsterdam, 986
          Oude code: 637
        - Smits, M. te Putten., 987
          Oude code: 2400
        - Smit-van Son, E.D.L. de te Voorburg., 988
          Oude code: 1797, 1798
        - Sologoub, L. te Den Haag, 989; stuk
          Oude code: 2220
        - Solowiew, P. en V.., 990
          Oude code: 1721
        - Sonke, P.M. te Utrecht, 991
          Oude code: 54, 210
        - Sparrius, H. te Vlaardingen, P. Okkinga te Bedum en S. Hepkema te Leeuwarden, 992; stuk
          Oude code: 2891
        - Spilleman, G.J. te Ammeloe (D)., 993
          Oude code: 2172
        - Steenhuis, M.J.A. te Den Haag en H.H. Dansdorp te Voorburg, 994; stuk
          Oude code: 2903
        - Steffen, W.., 995
          Oude code: 2128
        - Steijn, C.H. van der te Dinther., 996
          Oude code: 1684
        - Stemberg, G.J.., 997
          Oude code: 2231, 1503
        - Stern, C.J. te Den Haag., 998
          Oude code: 3085
        - Suijker, A.C. te Eindhoven., 999
          Oude code: 2071
        - Sweerts de Landas Wyborgh, A. te Velp, 1000
          Oude code: 616, 784
        - Tempel-Jansen, A.H. van den, 1001; stuk
          Oude code: 1229
        - Teppema, J., 1002; stuk
          Oude code: 1663
        - Themans, I.L., A. Soep en H. Koch., 1003
          Oude code: 2739
        - Thoonen, J.A.P. te Roosendaal, 1004; stuk
          Oude code: 2740
        - Til, C.J. van en W.F. Langerer te Hillegom, G. van Rijn te 's-Gravenzande en J.G.A. Orbaan te Den Haag., 1005
          Oude code: 1814
        - Tilburg, J. van te Alkmaar., 1006
          Oude code: 2318
        - Timmerman, W.A.., 1007
          Oude code: 1343, 1180
        - Tjalling Halbertsma, de heer, 1008; stuk
          Oude code: 1801
        - Toby, J.H.P., J. Kuitert, J.L. Diekmann, J. Bastenhof en J. van der Meulen., 1009
          Oude code: 1344
        - Toet, A. te Den Haag., 1010
          Oude code: 2210
        - Togni-Ummels, M.H. te Gorinchem., 1011
          Oude code: 2744
        - Top, J. te Amsterdam, J.M. Caviet te Laren en J.H. Rang te Amstelveen, 1012
        - Trachsler, E. te Rüti (Zwitserland)., 1013
          Oude code: 856, 1475
        - Tschaikowsky, J. en T. Tschaikowsky-Karnauch te Amsterdam., 1014
          Oude code: 1205, 1450, 3055, 3056
        - Tschokanoff, T.I. te Nederasselt, 1015
          Oude code: 487
        - Tuyll van Serooskerken, E.G.F., W.J.D. en H.P.E. van, 1016; stuk
          Oude code: 2215
        - Utheman, N. de en W.J.E.G. de Utheman-de Craen van Haeften te Genève., 1017
          Oude code: 1830
        - Vader, A. en M.A. Vader-Goormachtig te Eindhoven., 1018
          Oude code: 2908
        - Valkov, V.A., P.K. Sliusarenko en S.V. Ryjov, 1019; stuk
          Oude code: 2586
        - Vaughan Duvekot, H. en P.., 1020
          Oude code: 1087
        - Veen Vonk, M.S. van der te Hazerswoude., 1021
          Oude code: 1266
        - Veenstra, zoontje van F. te Surhuisterveen., 1022
          Oude code: 1017
        - Veling, J.J.H., 1023
        - Velthorst, G. en L.M. Velthorst-Fitz Gerald., 1024
          Oude code: 1346, 1305, 2209, 2403, 2404
        - Verhage, J., 1025; stuk
          Oude code: 3006
        - Verhoeven-Timmerman, N.., 1026
          Oude code: 2129
        - Verniers van der Loeff-Marcus, L.L.C., 1027; stuk
          Oude code: 1338
        - Verstraete, J.R. te Roeselare, R. Billieten I. Dubois te Brussel., 1028
          Oude code: 1347
        - Vet, A.C. de, 1029; stuk
          Oude code: 1334
        - Visser, J., 1030; stuk
          Oude code: 2186
        - Visser, T. te Parijs., 1031
          Oude code: 1789
        - Vlemmings, M.J.C., 1032; stuk
          Oude code: 1954
        - Vlugt, A.J.T. van der te Den Haag., 1033
          Oude code: 2858
        - Vogel, A., 1034; stuk
          Oude code: 1432
        - Vonk, K., H. van Lennep, de heer Van den Beugel, J. Kautz en J.P. van Drongelen., 1035
          Oude code: 2236, 2248
        - Voogd, C.J.A. te Den Haag en R.W. Kuiper te Wassenaar., 1036
          Oude code: 1733
        - Voorzanger-Schneider, E.K. te Amsterdam., 1037
          Oude code: 1906
        - Vos van Steenwijk, mevrouw De., 1038
          Oude code: 1040
        - Vosse, J. van de, 1039; stuk
          Oude code: 1414
        - Vries, M.J. de te Aalsmeer, 1040
          Oude code: 644, 796
        - Vries, P. de, 1041; stuk
          Oude code: 1015
        - Wäckerlin, J.V. te Wassenaar, 1042; stuk
          Oude code: 1182
        - Waller, mevrouw en mevrouw Juriaanse., 1043
          Oude code: 2647
        - Walsem, G.H. en J.G. van., 1044
          Oude code: 1341
        - Warnaar, A., N. Blokker, G. Goudriaan, A.J. Verhage, W.J.M. Roozen, J. Veldhuyzen van Zanten en F.J.D. Theijse, 1045; stuk
          Oude code: 1265
        - Weel, M.W. van, 1046; stuk
          Oude code: 1224
        - Weel van 't Sand, H.E., 1047; stuk
          Oude code: 2950
        - Weeldenburg, J.G., 1048; stuk
          Oude code: 2984
        - Weersma, M.., 1049
          Oude code: 2130
        - Weinberg, E.P. te Odessa (Sowjetunie), 1050
          Oude code: 438
        - Werder, W. te Basel, 1051
          Oude code: 348
        - Westerman, J.H.., 1052
          Oude code: 2748
        - Wethly, F. te New York., 1053
          Oude code: 2193
        - Wijck, G. van der, 1054; stuk
          Oude code: 1155
        - Wijk, G. van te IJmuiden., 1055
          Oude code: 1456
        - Wijk, W.E. van., 1056
          Oude code: 1173
        - Wijssenbeek, S.S.., 1057
          Oude code: 1834
        - Willems, L.A., 1058; stuk
          Oude code: 3116
        - Winkel, J., 1059; stuk
          Oude code: 998
        - Winkelman, echtgenote van A.M.L. te Johannesburg, 1060
          Oude code: 295
        - Wirz, W. te Basel, 1061
          Oude code: 347
        - Wisselink, J.., 1062
          Oude code: 2127
        - Wit, C. de en J. Duijn te Castricum., 1063
          Oude code: 1683
        - Wit, W. de te Zürich (Zwitserland)., 1064
          Oude code: 2747
        - Witteveen, M.Z.N., 1065; stuk
          Oude code: 2079
        - Wohl, A. te Montreux (Zwitserland), 1066
          Oude code: 657
        - Wolff, J.H.., 1067
          Oude code: 2411
        - Woudhuyzen, D. te Brussel., 1068
          Oude code: 2593
        - Wyck, C.F. van der, 1069; stuk
          Oude code: 2331
        - Wyck, G. van der te Den Haag, 1070; stuk
          Oude code: 1044
        - Zadek, H.F. te Amsterdam., 1071
          Oude code: 2508
        - Zegers, echtgenote van J.G.W.., 1072
          Oude code: 1924
        - Zeilstra, S. te Akkrum., 1073
          Oude code: 2424
        - Zelewicz, S. te Oldebroek., 1074
          Oude code: 1831, 2521
        - Zoeten, G. de, 1075; stuk
          Oude code: 2247
        - Zouteriks, M.A.W.M., W.E.M.M. en M.F.T.M.., 1076
          Oude code: 2854
        - Zwahlen, P.W.H. te Arnhem, 1077
          Oude code: 365
        - Zwartkruis, T.H.J.., 1078
          Oude code: 2237
    - Naturalisatie, G.1.4
      - Stukken betreffende de bemiddeling bij kwesties van naturalisatie en nationaliteit, alfabetisch geordend op naam van betrokkene., 1945; 1079-1103; 19 omslagen en 6 stukken
        - Algemeen., 1079
          Oude code: 2957
        - Barmé, B. te Overveen., 1080
          Oude code: 1771
        - Beccari, G.H.R. te Bloemendaal, 1081
          Oude code: 767
        - Bender, J.C. te Bingelrade., 1082
          Oude code: 1366
        - Berkhout-Klobouk, L. te Kaaden a/Eger (Tsjechoslowakije)., 1083
          Oude code: 769, 2489
        - Boeck-Fierlier, R. de te Schiedam, 1084
          Oude code: 925
        - Bourdt, A. te Amsterdam, 1085
          Oude code: 947
        - Buschgens, H.H.J. te Genk (B), 1086
          Oude code: 525, 553, 816
        - Caumanns, H. te Venlo, 1087; stuk
          Oude code: 764
        - Debra, A. te Middelburg, 1088; stuk
          Oude code: 914
        - Dinkelman, R. te Amsterdam., 1089
          Oude code: 2080
        - Drücker, H.F., 1090
          Oude code: 587
        - Hailstone, D.S. te Rotterdam., 1091
          Oude code: 1259
        - Hentschel, W. te Amsterdam., 1092
          Oude code: 1732
        - Hubatka, E.F.J.., 1093
          Oude code: 2383
        - Ingenpass, P.H. te Blitterswijk, 1094; stuk
          Oude code: 1869
        - Janssen, H.A. te St. Hubert (D), 1095
          Oude code: 915
        - Krauch, G.O. te Amsterdam., 1096
          Oude code: 460, 2724
        - Paliwodan, F. van., 1097
          Oude code: 2978
        - Rössner-de Groot, H.G.H. te Vreden (D), 1098; stuk
          Oude code: 2337
        - Schafe, A. te Oldenburg., 1099
          Oude code: 1587
        - Schwarzkopf, J.O.., 1100
          Oude code: 1014, 1089, 2030, 2768
        - Skubisz, A.S.S., 1101; stuk
          Oude code: 2799
        - Smeets, P.A.J. en J.H.E., 1102; stuk
          Oude code: 3026
        - Wolbers-König, E. te Den Haag., 1103
          Oude code: 2325
    - Militaire aangelegenheden, G.1.5
      - Rapport van reserve-luitenant-kolonel H.G. Broekman aangaande de indrukken en ervaringen tijdens zijn reis in het door de 21st Army Group bezette deel van Duitsland in de periode van 10-24 juni 1945, met geleidebrief., 1104; omslag
        Oude code: 2307
      - Rapport van de onder-directeur der Luchtstrijdkrachten, J.P. Berdenis van Berlekom, over de nodige verbeteringen aan het vliegveld Valkenburg, met geleidebrief., 1945; 1105; omslag